# 请教陈版主由其他股东方代为本公司出资，投资成本的入账问题

提问人：searo 时间：2017-11-28 16:41:41
本公司与几方股东投资成立新公司， 本公司的出资额由大股东代为出资，形式上会将投资款打入本公司，再从本公司账户打入验资账户，（工商登记上显示本公司有出资额 ），本公司虽未实际出资，但仍按代为出资额享受9%的股权的所有权益。请问本公司对这个投资如何进行初始投资计量？方案1.负债及投资额同时增加；方案2.投资额按 0 计量，用文字在附注中表述投资额与所享受份额的情况。

回答人：chenyiwei
1 、本公司是否为受托代持，还是享有完整权利、承担完整义务的实际股东？ 2 、本公司对大股东的欠款如何归还？归还的金额如何计算？ 3 、大股东为何要为本公司代垫出资款？